【裁判字號】    97,訴,398
【裁判日期】    970229
【裁判案由】    毒品危害防制條例
【裁判全文】
臺灣板橋地方法院刑事判決               97年度訴字第398號
公  訴  人  臺灣板橋地方法院檢察署檢察官
被      告  甲○○
                （現於臺灣臺北監獄臺北分監執行中）
上列被告因違反毒品危害防制條例案件，經檢察官提起公訴（97
年度毒偵字第287 號），本院於準備程序進行中，被告就被訴之
事實為有罪之陳述，經告知被告簡式審判程序之旨，並聽取當事
人之意見後，嗣經本院合議庭裁定進行簡式審判程序，判決如下
：
    主  文
甲○○施用第一級毒品，累犯，處有期徒刑壹年，減為有期徒刑
陸月，如易科罰金，以新臺幣壹仟元折算壹日。
    事  實
一、甲○○前於民國（下同）91年間，因施用毒品案件，經本院
    以91年度毒聲字第1294號裁定送勒戒處所觀察、勒戒後，認
    有繼續施用毒品之傾向，嗣經本院以91年度毒聲字第3050號
    裁定令入戒治處所施以強制戒治，於92年9 月23日戒治期滿
    釋放出所，並由臺灣板橋地方法院檢察署檢察官以92年度戒
    毒偵字第326 號為不起訴處分確定；又於93年間因違反毒品
    危害防制條例案件，經本院判處有期徒刑8 月確定，並於95
    年3 月1 日縮刑期滿執行完畢。詎其猶不知悔悟並戒絕毒癮
    ，於上開強制戒治執行完畢釋放後5 年內，復基於施用第一
    級毒品海洛因之犯意，於96年4 月8 日在臺北縣新莊市○○
    路119 巷7 號2 樓其住處內，將第一級毒品海洛因摻入清水
    後以注射針筒注射手臂，以此方式施用第一級毒品海洛因1
    次（起訴書略載為96年4 月9 日凌晨1 時39分許為警採集尿
    液回溯26小時內之某時，在不詳處所，以不詳方式施用海洛
    因1 次）。嗣於96年4 月8 日下午6 時許，經警在臺北縣泰
    山鄉○○路144 號前另案查獲甲○○，並採集其尿液送驗結
    果呈鴉片類陽性反應，始悉上情。
二、案經臺北縣政府警察局新莊分局報請臺灣板橋地方法院檢察
    署檢察官偵查起訴。
    理  由
一、按除被告所犯為死刑、無期徒刑、最輕本刑為三年以上有期
    徒刑之罪或高等法院管轄第一審案件者外，於第一次審判期
    日前之準備程序進行中，被告先就被訴事實為有罪之陳述時
    ，審判長得告知被告簡式審判程序之旨，並聽取當事人、代
    理人、辯護人及輔佐人之意見後，裁定進行簡式審判程序，
    刑事訴訟法第273 條之1 第1 項定有明文。經核本件被告甲
    ○○所犯係死刑、無期徒刑、最輕本刑為三年以上有期徒刑
    以外之罪，其於準備程序中就被訴事實為有罪之陳述，經法
    官告知簡式審判程序之旨，並聽取公訴人、被告之意見後，
    本院爰依首揭規定，合議裁定由受命法官獨任進行簡式審判
    程序，合先敘明。
二、上揭事實，業據被告甲○○於警詢及本院準備程序與審理時
    坦承不諱，而其為警查獲後所採集之尿液檢體，經送驗結果
    ，確呈現海洛因代謝物嗎啡鴉片類之陽性反應，此有臺灣檢
    驗科技股份有限公司濫用藥物檢驗報告1 件在卷可稽（見偵
    查卷第8 頁），是被告上開自白，核與事實相符，堪信為真
    實。又被告前因施用毒品案件，經本院以91年度毒聲字第12
    94號裁定送勒戒處所觀察、勒戒後，認有繼續施用毒品之傾
    向，嗣經本院以91年度毒聲字第3050號裁定令入戒治處所施
    以強制戒治，於92年9 月23日戒治期滿釋放出所，並由臺灣
    板橋地方法院檢察署檢察官以92年度戒毒偵字第326 號為不
    起訴處分確定等情，有臺灣高等法院被告前案紀錄表存卷可
    據。本件事證明確，被告施用第一級毒品之犯行洵堪認定。
三、查海洛因依其成癮性、濫用性及對社會危害性之程度，已為
    毒品危害防制條例第2 條第2 項第1 款列為第一級毒品。核
    被告所為，係犯毒品危害防制條例第10條第1 項施用第一級
    毒品之罪。又被告持有第一級毒品之低度行為，已進而為其
    施用第一級毒品之高度行為所吸收，不另論罪。末查；被告
    前有如事實欄所示之論罪科刑執行情形，有上開臺灣高等法
    院被告前案紀錄表在卷可徵，其於有期徒刑之執行完畢後5
    年內故意犯有期徒刑以上之本罪，為累犯，應依法加重其刑
    。爰審酌被告前曾經觀察、勒戒、強制戒治及獲不起訴處分
    之寬典後，仍未能戒斷其施用毒品之惡習，再犯本件犯行，
    惟因施用毒品均僅係戕害其自己身心並無加害他人，再衡其
    之素行（有上開臺灣高等法院被告前案紀錄表可考）以及被
    告犯罪後坦承犯行等一切情狀，量處如主文所示之刑。又被
    告犯罪時間在96年4 月24日以前，合於中華民國九十六年罪
    犯減刑條例第2 條第1 項第3 款及第9 條之規定，減其宣告
    刑二分之一，並諭知易科罰金之折算標準，以資懲儆。
據上論斷，應依刑事訴訟法第273 條之1 第1 項、第299 條第1
項前段，毒品危害防制條例第10條第1 項，刑法第11條前段、第
47條第1 項、第41條第1 項前段，中華民國九十六年罪犯減刑條
例第2條第1項第3款、第7條、第9條，判決如主文。
本案經檢察官吳文正到庭執行職務
中    華    民    國    97    年    2     月    29    日
                    刑事第五庭  法  官  潘  長  生
以上正本證明與原本無異。
如不服本判決應於送達後10日內敘明理由向本院提出上訴狀。
                                書記官  彭 麗 紅
中    華    民    國    97    年    2     月    29    日
附錄本案論罪科刑法條全文：
毒品危害防制條例第10條：
施用第一級毒品者，處6 月以上5 年以下有期徒刑。
施用第二級毒品者，處3 年以下有期徒刑。


司法院資訊處製作；財團法人民間司法改革基金會備份。
